【裁判字號】    91,易,1080
【裁判日期】    920401
【裁判案由】    竊盜等
【裁判全文】
臺灣彰化地方法院刑事判決                        九十一年度易字第一八號
    公  訴  人  臺灣彰化地方法院檢察署檢察官
    被      告  乙○○
右列被告因竊盜等案件，經檢察官提起公訴（九十一年度偵字第五一五四號、第五二
五五號），本院判決如左：
        主  文
乙○○連續於夜間侵入住宅竊盜，處有期徒刑捌月。
        事  實
一、乙○○曾於民國九十年二月間因竊盜案件，經台灣士林地方法院於九十年九月二
    十八日判處有期徒刑六月確定；又於九十年三月間因竊盜等案件，經台灣士林地
    方法院於九十年九月十九日分別判處加重竊盜有期徒刑七月、夜間侵入住宅竊盜
    有期徒刑十月、毀損罪拘役三十日。前開竊盜罪等有期徒刑部分並經台灣士林地
    方法院於九十一年九月三日定其應執行有期徒刑二年確定。再於九十一年一月間
    因違反動產擔保交易法案件，經台灣士林地方法院於九十一年六月十二日判處有
    期徒刑四月確定。前開數罪合併執行，期間至九十三年六月十五日期滿，現仍執
    行中。仍不知警惕，復基於意圖為自己不法所有之概括犯意，於九十一年一月二
    十一日凌晨二時許後之夜間，以不詳方法侵入庚○○位於台北市○○區○○街三
    九０巷十六號一樓住處，竊取皮包一個（內有陳宏榮之身分證、立委助理證、健
    保卡、信用卡等物）及庚○○所有之行動電話一支（序號0000000000
    00000號），得手後逃逸。再賡續前開犯意於九十一年二月九日凌晨四時許
    後之夜間，以不詳方法侵入辛○○位於台北市○○區○○路光華一巷十八號二樓
    住處，竊取辛○○所有之皮包一只（內有現金新台幣三萬元、身分證、華信銀行
    、彰化銀行、花旗銀行、SOGO之信用卡），及行動電話一支（序號000000
    000000000號），得手後逃逸。嗣於九十一年四月二十二日十四時許，
    因另案經警持拘票在乙○○位於台北市○○區○○街三八二巷二弄十四號二樓住
    處拘獲，並比對通聯紀錄而查悉上情。
二、案經被害人辛○○訴由台北市政府警察局北投分局報請台灣士林地方法院檢察署
    檢察官呈請台灣高等法院檢察署檢察長核轉台灣彰化地方法院檢察署檢察官偵查
    起訴。
        理  由
一、訊據被告乙○○矢口否認前揭犯行，辯稱序號000000000000000
    號、000000000000000號行動電話係伊向「甲○○」所買，非伊
    所竊云云。惟查：（一）前揭序號000000000000000號、000
    000000000000號行動電話，分別係被害人庚○○及辛○○所有，並
    於前揭時、地失竊，業據被害人庚○○、辛○○指述明確。又被告於查獲時係以
    前揭行動電話改換其所申請之門號0000000000號ＳＩＭ卡使用，有遠
    傳電信股份有限公司雙向通聯紀錄附卷可稽，且為被告所供認，是被害人庚○○
    、辛○○失竊後之前揭行動電話均由被告使用中無訛。（二）被告於警訊、偵查
    中均供稱前開行動電話係向「李俊寬」所買，而於本院始改稱是向其位於其住處
    附近之鄰居「甲○○」所買，然經本院調閱被告住處轄區之「甲○○」戶籍資料
    ，其中僅有一位「甲○○」，有台北市北投區戶政事務所九十一年十二月五日北
    市投戶字第０九一六一四一六九００號函在卷可稽。經本院傳訊甲○○到庭，證
    人甲○○證稱：伊有見過被告乙○○，但不熟，因是鄰居才見過面；在伊住家附
    近沒有與伊同姓名之人等語屬實。且被告亦供稱：伊所說之「甲○○」非到庭之
    甲○○等語。此外，被告迄今仍無法提供「甲○○」或「李俊寬」之年籍、住址
    等資料供本院傳訊、查考，顯見並無被告所稱之「甲○○」或「李俊寬」其人，
    而係被告所捏造無訛。（三）揆諸前揭說明，被告於查獲時既使用被害人庚○○
    、辛○○失竊之前揭行動電話，且無法供明來源為何，則其前揭所辯非其所竊，
    無非係事後卸責之詞，要無可採，本件事證業已明確，被告犯行堪予認定。
二、核被告所為，係犯刑法第三百二十一條第一項第一款之於夜間侵入住宅竊盜罪。
    被告先後二次竊盜犯行，時間緊接，所犯又係構成要件相同之罪名，顯係基於概
    括犯意為之，為連續犯，應依刑法第五十六條之規定論以一罪，並加重其刑。爰
    審酌被告有多次竊盜前科，素行不佳，及其犯罪動機、目的、係於夜間侵入住宅
    行竊，侵犯居家安全甚巨，犯罪所生危害尚輕，及犯罪後之態度等一切情狀，量
    處如主文所示之刑，以示懲處。又公訴人雖認被告與「李俊寬」之人就前開犯行
    有犯意之聯絡及行為之分擔，為共同正犯云云。然查，並無被告所稱之「甲○○
    」或「李俊寬」之人，業如前述，故並無「甲○○」或「李俊寬」之人與被告就
    本件犯行，有何犯意之聯絡或行為之分擔，其非共同正犯無訛，附此敘明。
三、公訴意旨另以：被告乙○○於與李俊寬（另行偵辦）共同基於意圖為自己不法所
    有之概括犯意聯絡，先於九十一年一月二十八日八時許，在台北市北投區○○○
    路十巷十二號一樓，因大門未鎖，被告與李俊寬即直接入並上四樓，由李俊寬將
    四樓原有之繩子綁在被告身上，再由李俊寬拉著繩子由四樓滑行進入己○○位於
    該址三樓住處之陽台，之後再進入屋入，被告則在四樓把風，而竊得己○○所有
    之皮包二只（內有身分證、汽車駕照、機車駕照、機車行照、健保卡、信用卡、
    提款卡等物）、行動電話一支、現金新台幣一萬元，得手後逃逸。被告二人再賡
    續前開犯意，於九十一年二月十日凌晨四時許，侵入丁○○位於台北市○○區○○路二一巷十一號住處，竊得丁○○所有之行動電話二支，得手後逃逸。被告二
    人又賡續前開犯意，於九十一年二月二十五日凌晨四時許，由被告把風，李俊寬
    侵入戊○○所有位於台北市○○區○○街四四一巷七弄六號住處，竊得戊○○所
    有之皮包二只（內有新台幣八百元），得手後逃逸，因認被告有涉侵入住宅、普
    通竊盜及加重竊盜罪嫌云云。
    按犯罪事實應依證據認定之，無證據不得推定其犯罪事實；又不能證明被告犯罪
    者，應諭知無罪之判決；被告之自白，非出於強暴、脅迫、利誘、詐欺、違法羈
    押或其他不正之方法，且與事實相符者，得為證據；被告之自白不得作為有罪判
    決之唯一證據，仍應調查其他必要之證據，以察其是否與事實，刑事訴訟法第一
    百五十四條、第三百零一條第一項、第一百五十六條第一項、第二項分別定有明
    文。次按認定犯罪事實所憑之證據，雖不以直接證據為限，間接證據亦包括在內
    ；然而無論直接或間接證據，其為訴訟上之證明，須於通常一般之人均不致有所
    懷疑，而得確信其為真實之程度者，始得據為有罪之認定，倘其證明尚未達到此
    一程度，而有合理之懷疑存在時，即無從為有罪之認定（最高法院七十六年度台
    上字第四九八六號判例參照）。本件公訴人認被告涉有前揭犯行，無非係以被告
    於警訊之自白及被害人己○○、丁○○、戊○○於警訊時之指述為論據。訊據被
    告堅決否認前揭犯行，辯稱：伊並沒有行竊，在警局之所以會承認，是警察告訴
    伊留有指紋，且可讓伊交保出去，如不承認，就移送贓物罪，會被判得更重，因
    被查獲二支電話是贓物，所以才承認有偷，實則前開案件非伊所做等語。經查，
    被告雖於警訊時承認有前揭犯行，然於偵審中均堅決否認前開犯行。又被害人己○○於警訊時陳稱：竊嫌可能是由陽台爬入屋內行竊，因為門窗未被破壞，行竊
    時伊在房內睡覺，皮包是客廳被偷等語明確。足徵被害人己○○並未看見行竊之
    人，而無從指認係何人行竊。被害人丁○○於警訊時陳稱：竊賊是由後方廚房侵
    入行竊，沒有破壞門窗等安全設施；伊並不認識被告乙○○等語無訛。是被害人
    丁○○亦未看見行竊之人，進而無從指認係何人行竊。被害人戊○○於警訊時陳
    稱：竊賊是爬牆侵入行竊，沒有破壞門窗等安全設施，伊並沒有目擊竊嫌，也不
    認識被告乙○○等語屬實，亦無法指認行竊之人為何。另證人丙○○○○雖證稱
    ：因之前有一件竊案被告於現場留有指紋，才拘提被告，這三次竊案是被告自白
    的，有帶被告同去查訪失竊地點，被害人等確有失竊，就將被告移送地檢署等語
    。然亦僅以被告之自白為唯一論據，即予以移送。綜上所述，被害人己○○等人
    均無法指認係何人行竊，又被告於警訊之自白既經被告於偵審中所否認，則上開
    被告之白自即有瑕疵，不得採為論罪之唯一證據。此外，復查無其他積極證據足
    以證明被告有此部分犯行，惟此部分行為，公訴人認與前開有罪部分分別有牽連
    犯及連續犯之裁判上一罪關係，爰不另為無罪之諭知。
據上論斷，應依刑事訴訟法第二百九十九條第一項前段，刑法第五十六條、第三百二
十一條第一項第一款，判決如主文。
本件經檢察官陳茂亭到庭執行職務。
中      華      民      國      九十二      年      四    月      一    日
                                臺灣彰化地方法院刑事第一庭
                                    法      官  陳  秋  錦
右正本證明與原本無異。
如不服本判決，應於判決送達後十日內，向本院提出上訴狀（須附繕本）。
告訴人或被害人對於判決如有不服具備理由請求檢察官上訴者，其上訴期間之計算係
以檢察官收受判決正本之日期為準。
                                    法院書記官  于  淑  真
中      華      民      國      九十二      年      四    月      一    日
刑法第三百二十一條
犯竊盜罪而有左列情形之一者，處六月以上五年以下有期徒刑：
一、於夜間侵入住宅或有人居住之建築物、船艦或隱匿其內而犯之者。
二、毀越門扇、牆垣或其他安全設備而犯之者。
三、攜帶兇器而犯之者。
四、結夥三人以上而犯之者。
五、乘火災、水災或其他災害之際而犯之者。
六、在車站或埠頭而犯之者。
前項之未遂犯罰之。


司法院資訊處製作；財團法人民間司法改革基金會備份。
